PRUNELLE STOËSSEL

ANALYSTE SOC

(ALTERNANCE 1 AN; RYTHME AJUSTABLE)

Manager logistique en reconversion professionnelle vers la cybersécurité. Je souhaite apporter à votre entreprise mon fort esprit d'équipe et mon professionnalisme acquis durant mon expérience professionnelle. Je viens de terminer une formation de développement web et poursuis mon objectif en cherchant une alternance pour devenir SOC (Security Operation Center) analyste.

CONTACT



06 33 49 50 59



prunelle.stoessel@gmail.com



www.linkedin.com/in/prunelle-stoessel/



https://github.com/RedRingRita



Rouen - France

COMPETENCES

- HTML5, CSS, Javascript, React
- NoSQL, MongoDB, Express, node.js
- Optimisation SEO
- · Linux, CLI
- Capacité de gestion, de motivation et d'inspiration d'équipe
- Analyse et compilation de données
- Organisation de briefing

LANGUES

Anglais : très bonJaponais : débutante

ETUDES/FORMATIONS

- 2023/2024 : Formation développement web (OpenClassrooms)
- 2020 : Formation cheffe d'équipe interne Amazon
- 2018: Caces 1 2 3 5 6
- 2009/2012 : études de l'infographie 3D au Studio Mercier (Paris12)

DIPLÔMES/CERTIFICATIONS

- Certification développement informatique (mars 2024)
- Certificat d'infographiste 3D

FORMATION DEVELOPPEMENT WEB

OpenClassrooms Certification développement informatique

2023 - 2024

- Apprentissage du HTML, CSS et Javascript pour l'intégration front-end d'un site web dynamique et responsive
- Utilisation du framework React pour développer une application web;
- Développement d'un back-end avec MongoDB, Express et Node.js; mise en oeuvre des opérations CRUD de manière sécurisée
- Optimisation SEO d'un site web; amélioration de la visibilité sur les RS; amélioration des performances; debuggage
- Mise en place d'une veille technologique; gestion de version avec git et github

EXPÉRIENCES PROFESSIONNELLES

Manager logistique Amazon 2020 - Aujourd'hui

Agent logistique confirmé Amazon 2018 - 2020

Infographiste 3D

Pacifa Decision 2015 - 2017

 Créations d'images 3D panoramiques 360° pour la billetterie en ligne de stades évènementiels. (Roland Garros, Santiago Bernabeu...)

EXPÉRIENCES INTERNATIONALES

Motion Designer

What if 2014

 Modélisation et animation d'éléments 3D dans le but d'une projection visuelle pendant un concert pour le groupe de rock japonais L'Arc en Ciel

2013 / 2014

• Voyage linguistique d'un an au Japon

PROJETS PERSONNELS

Depuis 2023

Autodidacte en sécurité informatique (Linux, Windows, réseau, pentest...)

2017

• Création d'un jeu vidéo avec Unity, C#, 3DSMax, Photoshop (démo youtube)